【裁判字號】    97,易,895
【裁判日期】    970527
【裁判案由】    竊盜
【裁判全文】
臺灣彰化地方法院刑事判決               97年度易字第895號
公  訴  人  台灣彰化地方法院檢察署檢察官
被      告  甲○○
                    （另案於台灣彰化看守所羈押中）
            乙○○
                    （現於台灣彰化監獄執行中）
上列被告因竊盜案件，經檢察官提起公訴（97年度偵字第3937號
、第3947號、第4016號、第4260號），本院依簡式審判程序判決
如下：
    主  文
甲○○所犯如附表所示各罪，各處如附表所示之刑。應執行有期
徒刑壹年捌月。
乙○○所犯如附表所示各罪，各處如附表所示之刑。應執行有期
徒刑壹年伍月。
    事  實
一、甲○○前於民國95年間，因施用毒品案件，經本院以96年度
    訴字第116號判決判處有期徒刑9月確定，嗣經減刑為有期徒
    刑4月又15日，於96年9月10日縮短刑期執行完畢；乙○○前
    因施用毒品案件，經本院以93年度訴字第424號判處有期徒
    刑1年、8月，應執行有期徒刑1年6月確定，又因竊盜案件，
    經台灣雲林地方法院以94年度簡字第43號判決判處有期徒刑
    4月確定，上開案件嗣經裁定應執行有期徒刑1年10月確定，
    於95年4月29日縮刑期滿執行完畢。詎均不知悔改，分別或
    共同基於意圖為自己不法所有之犯意，於附表所示之時間、
    地點，竊取如附表所示之物，得手後據為己有，並將竊得之
    現金或變賣所得之金錢花用殆盡。嗣甲○○於97年3月26日
    ，自行向員警坦承附表編號1之事實，及於97年4月5日，自
    行向員警坦承附表編號2、5、6之事實，另乙○○於97年4月
    2日，自行向員警坦承附表編號3、4之事實，始悉上情。
二、案經彰化縣警察局彰化分局移送台灣彰化地方法院檢察署檢
    察官偵查起訴。
    理  由
一、本件被告甲○○、乙○○所涉係死刑、無期徒刑、最輕本刑
    為3年以上有期徒刑或高等法院管轄第一審案件以外之罪，
    並於本院行準備程序時就被訴事實為有罪之陳述，本院合議
    庭依刑事訴訟法第273條之1第1項規定，裁定改由受命法官
    獨任行簡式審判程序，先予敘明。
二、上揭事實，業據被告甲○○、乙○○於本院審理時坦承不諱
    ，核與證人即被害人丙○○、丁○○、花壇鄉農會會務股長
    己○○、戊○○、庚○○於警詢時證述，及證人即共同被告
    甲○○、乙○○於警詢及偵查中證述情節相符，復有被告2
    人所繪之農會倉庫現場圖1紙、現場照片17紙、監視器翻拍
    照片3紙、失車資料附卷可參。本件事證明確，被告2人犯行
    均堪認定。
三、核被告甲○○所為附表編號1、2、6，均係犯刑法第320條第
    1項之竊盜罪，附表編號4、5，各係犯刑法第321條第1項第2
    款之踰越牆垣竊盜罪及踰越安全設備竊盜罪。被告乙○○所
    為附表編號3、4、5，分別係犯刑法第321條第1項第2款之踰
    越牆垣竊盜罪及踰越安全設備竊盜罪。被告2人就附表編號4
    、5之犯行，有犯意聯絡及行為分擔，為共同正犯。其所犯
    各罪間，犯意各別，行為互殊，應分論併罰。被告2人有如
    事實欄所載之犯罪科刑執行情形，有台灣高等法院被告前案
    紀錄表在卷可按，其受有期徒刑之執行完畢後，5年以內故
    意再犯本件有期徒刑以上之罪，均為累犯，各依刑法第47條
    第1項之規定加重其刑。被告甲○○、乙○○在未經有偵查
    犯罪職權機關或公務員發覺其為犯人前，被告甲○○向員警
    主動陳明附表編號1、2、5、6之竊盜犯行，被告乙○○向員
    警主動陳明附表編號3、4之竊盜犯行而自首，進而接受裁判
    ，有被告警詢筆錄在卷可佐，核與自首之要件相當，依刑法
    第62條前段之規定，前開犯行得減輕其刑，並先加後減之。
    爰審酌被告甲○○、乙○○素行不佳，均有多次施用毒品、
    竊盜前科，本件再次竊盜多起，顯無悔改之意等一切情狀，
    分別量處如主文所示之刑，暨定應執行之刑。
據上論斷，依刑事訴訟法第273條之1第1項、第299條第1項前段
，刑法第28條、第320條第1項、第321條第1項第2款、第47條第1
項、第62條前段、第51條第5款，刑法施行法第1條之1，判決如
主文。
本案經檢察官蔡明達到庭執行職務
中    華    民    國     97    年    5    月    27    日
                  刑事第六庭    法      官  林欣苑
以上正本證明與原本無異。
如不服本判決，應於判決送達後10日內，向本院提出上訴書狀，
上訴書狀應「敘述具體上訴理由」，並按他造當事人之人數附繕
本。「切勿逕送上級法院」。
告訴人或被害人對於判決如有不服具備理由請求檢察官上訴者，
其上訴期間之計算係以檢察官收受判決正本之日期為準。
中    華    民    國     97    年    5    月    27    日
                                書  記  官  楊筱惠
附錄本案論罪科刑法條全文：
中華民國刑法第320條
（普通竊盜罪、竊佔罪）
意圖為自己或第三人不法之所有，而竊取他人之動產者，為竊盜
罪，處5年以下有期徒刑、拘役或5百元以下罰金。
意圖為自己或第三人不法之利益，而竊佔他人之不動產者，依前
項之規定處斷。
前二項之未遂犯罰之。
中華民國刑法第321條
（加重竊盜罪）
犯竊盜罪而有左列情形之一者，處六月以上、五年以下有期徒刑
：
一、於夜間侵入住宅或有人居住之建築物、船艦或隱匿其內而犯
    之者。
二、毀越門扇、牆垣或其他安全設備而犯之者。
三、攜帶兇器而犯之者。
四、結夥三人以上而犯之者。
五、乘火災、水災或其他災害之際而犯之者。
六、在車站或埠頭而犯之者。
前項之未遂犯罰之。
附表
┌──┬────┬────┬────┬───┬────┬─────┐
│編號│犯罪時間│犯罪地點│犯罪方法│被害人│失竊物品│罪名及刑度│
├──┼────┼────┼────┼───┼────┼─────┤
│1   │97年3月 │彰化縣彰│甲○○獨│丙○○│黑色手提│甲○○竊盜│
│    │10日22時│化市中正│自1人徒 │      │包1個（ │，累犯，處│
│    │15分許  │路2段407│手行竊  │      │內有新台│有期徒刑參│
│    │        │號「大大│        │      │幣〈下同│月。      │
│    │        │書局」前│        │      │〉約100 │          │
│    │        │        │        │      │元）    │          │
├──┼────┼────┼────┼───┼────┼─────┤
│2   │97年3月 │彰化縣花│甲○○獨│丁○○│車牌號碼│甲○○竊盜│
│    │14日8時 │壇鄉學前│自1人徒 │      │KHE-839 │，累犯，處│
│    │30分許  │路93號前│手行竊  │      │號重型機│有期徒刑參│
│    │        │        │        │      │車1部（ │月。      │
│    │        │        │        │      │價值約  │          │
│    │        │        │        │      │5,000元 │          │
│    │        │        │        │      │）      │          │
├──┼────┼────┼────┼───┼────┼─────┤
│3   │97年3月 │彰化縣花│乙○○獨│花壇鄉│電線約50│乙○○踰越│
│    │18日凌晨│壇鄉花壇│自1人踰 │農會  │公斤    │牆垣竊盜，│
│    │3時許   │村花壇街│越牆垣入│      │        │累犯，處有│
│    │        │273號花 │內行竊  │      │        │期徒刑陸月│
│    │        │壇鄉農會│        │      │        │。        │
│    │        │16號倉庫│        │      │        │          │
│    │        │        │        │      │        │          │
├──┼────┼────┼────┼───┼────┼─────┤
│4   │97年3月 │同上    │乙○○、│同上  │鋁門1個 │甲○○、王│
│    │18日凌晨│        │甲○○共│      │（起訴書│永芳共同踰│
│    │4時許   │        │同踰越牆│      │誤為白鐵│越牆垣竊盜│
│    │        │        │垣入內行│      │門）    │，均累犯，│
│    │        │        │竊      │      │        │甲○○處有│
│    │        │        │        │      │        │期徒刑柒月│
│    │        │        │        │      │        │，乙○○處│
│    │        │        │        │      │        │有期徒刑陸│
│    │        │        │        │      │        │月。      │
├──┼────┼────┼────┼───┼────┼─────┤
│5   │97年3月 │彰化縣花│由乙○○│戊○○│農用噴霧│甲○○、王│
│    │21日0時 │壇鄉口庄│踰越窗戶│      │器及鐵條│永芳共同踰│
│    │許      │段744地 │之安全設│      │（價值共│越安全設備│
│    │        │號農舍  │備入內行│      │約2,000 │竊盜，均累│
│    │        │        │竊，再將│      │元）    │犯，甲○○│
│    │        │        │竊得之財│      │        │處有期徒刑│
│    │        │        │物交由在│      │        │陸月，王永│
│    │        │        │外把風之│      │        │芳處有期徒│
│    │        │        │甲○○  │      │        │刑柒月。  │
├──┼────┼────┼────┼───┼────┼─────┤
│6   │97年3月 │彰化縣花│甲○○獨│庚○○│車牌號碼│甲○○竊盜│
│    │21日15時│壇鄉口庄│自1人徒 │      │BN2-212 │，累犯，處│
│    │30分許  │小段597 │手行竊  │      │號重型機│有期徒刑參│
│    │        │號前    │        │      │車1部（ │月。      │
│    │        │        │        │      │價值約  │          │
│    │        │        │        │      │2萬元） │          │
└──┴────┴────┴────┴───┴────┴─────┘


司法院資訊處製作；財團法人民間司法改革基金會備份。
